臺灣臺中地方法院刑事判決　
110年度交簡上字第123號
上  訴  人  臺灣臺中地方檢察署檢察官
被      告  張家豪



上列上訴人因被告過失傷害案件，不服本院民國110年3月18日11
0年度中交簡字第535號第一審簡易判決（聲請簡易判決處刑書案
號：109年度偵字第38555號），提起上訴，本院判決如下：
    主    文
上訴駁回。
張家豪緩刑貳年。
    犯罪事實
一、張家豪為考領有普通小型車駕駛執照之人，於民國109年7月
    4日下午1時24分許，駕駛車牌號碼000-0000號自用小客車，
    沿臺中市北區三民路3段由北往南方向行駛，行經該路段與
    錦南街、崇德路1段、五權路交岔路口時，應注意汽車行駛
    至交岔路口，其行進、轉彎，應遵守燈光號誌或交通指揮人
    員之指揮，依當時天候晴、日間自然光線、柏油路面乾燥、
    無缺陷、無障礙物、視距良好，並無不能注意之情事，竟疏
    未注意上情，貿然闖越紅燈並左轉彎欲進入錦南街，適謝丞
    隆騎乘車牌號碼000-000號普通重型機車自對向行經該處，
    見狀閃避不及，其所騎乘機車車頭與張家豪所駕駛自用小客
    車右後車身發生碰撞，致謝丞隆人車倒地，並因而受有右腳
    跟骨開放性骨折、四肢多處擦挫傷、下背挫傷疼痛等傷害。
    張家豪於肇事後，對於有偵查犯罪權限之公務員尚未發覺之
    犯罪，主動向據報前往現場處理之警員自首肇事而接受裁判
    。
二、案經謝丞隆訴由臺中市政府警察局第二分局報告臺灣臺中地
    方檢察署檢察官偵查後聲請以簡易判決處刑。
    理    由
一、證據能力
  ㈠以下本案所引用被告以外之人於審判外之言詞或書面陳述，
    均經本院於審判時當庭直接提示而為合法調查，檢察官、被
    告張家豪均同意作為證據（見本院簡上字卷第81頁），本院
    審酌前開證據作成或取得狀況，均無非法或不當取證之情事
    ，亦無顯不可信情況，故認為適當而均得作為證據。是前開
    證據，依刑事訴訟法第159 條之5 規定，均具有證據能力。
  ㈡除法律另有規定外，實施刑事訴訟程序之公務員因違背法定
    程序取得之證據，其有無證據能力之認定，應審酌人權保障
    及公共利益之均衡維護，刑事訴訟法第158 條之4 定有明文
    。本案所引用之非供述證據，並無證據證明係實施刑事訴訟
    程序之公務員違背法定程序所取得，且檢察官、被告均未表
    示無證據能力，自應認均具有證據能力。
二、認定犯罪事實所憑證據及理由
  ㈠上開犯罪事實，業經被告於檢察事務官調查中及本院審理時
    ，均坦承不諱（見偵卷第95至97頁、本院簡上字卷第84頁）
    ，核與告訴人謝丞隆於警詢中陳述情節相符（見偵卷第15至
    17、27至28頁），並有道路交通事故調查報告表㈠㈡、國軍臺
    中總醫院附設民眾診療服務處診斷證明書、現場照片19張、
    車輛詳細資料報表2份、證號查詢機車駕駛人表單、證號查
    詢汽車駕駛人表單各1份、監視錄影翻拍照片5張、中國醫藥
    大學附設醫院診斷證明書1份在卷可稽（見偵卷第21至23、3
    7、51至69、77至83、91至92、103頁），足認被告之自白與
    上開事證相符，堪以採信。
  ㈡按汽車行駛至交岔路口，其行進、轉彎，應依下列規定：一
    、應遵守燈光號誌或交通指揮人員之指揮，遇有交通指揮人
    員指揮與燈光號誌並用時，以交通指揮人員之指揮為準，道
    路交通安全規則第102條第1項第1款定有明文。查被告於行
    為時考領有普通小型車駕駛執照，業經被告於本院審理時供
    述在卷（見本院簡上字卷第84頁），並有證號查詢汽車駕駛
    人表單1份附卷可憑（見偵卷第81頁），其應知悉並遵循上
    開規定。依當時天候晴、日間自然光線、柏油路面乾燥、無
    缺陷、無障礙物、視距良好，有道路交通事故調查報告表㈠1
    份、現場照片19張在卷可參（見偵卷第21、51至69頁），並
    無不能注意之情事，被告竟疏未注意上情，駕駛車輛貿然闖
    越紅燈左轉，與告訴人謝丞隆騎乘機車發生碰撞，足認被告
    違反前揭規定而有過失。另臺中市車輛行車事故鑑定委員會
    亦認：張家豪駕駛自用小客車，行至設有行車管制號誌交岔
    路口，違反號誌管制（闖紅燈）進入路口，為肇事原因。謝
    丞隆駕駛普通重型機車，無肇事因素等情，有臺中市車輛行
    車事故鑑定委員會109年9月18日中市車鑑字第1090006644號
    函檢送中市車鑑0000000案鑑定意見書1份在卷可佐（見偵卷
    第41至49頁），亦與本院上開認定相同，益徵被告之駕駛行
    為，於本案車禍發生均有過失。
  ㈢告訴人謝丞隆因上開交通事故，受有右腳跟骨開放性骨折、
    四肢多處擦挫傷、下背挫傷疼痛之傷害乙節，有國軍臺中總
    醫院附設民眾診療服務處診斷證明書、中國醫藥大學附設醫
    院診斷證明書各1份可資參佐（見偵卷第37、103頁），是被
    告過失行為與告訴人謝丞隆之傷害結果間，具有相當因果關
    係，亦可認定。
  ㈣綜上所述，本案事證明確，被告犯行堪以認定，應依法論科
    。
三、論罪部分
    核被告所為，係犯刑法第284條前段之過失傷害罪。被告於
    肇事後，在未有偵查犯罪職權之警察知悉前，不逃避接受裁
    判，並於警方到場處理時，表明其為肇事駕駛等情，有臺中
    市政府警察局道路交通事故肇事人自首情形紀錄表在卷足憑
    （見偵卷第35頁），且被告向警方自首後，於其後偵查、本
    院審理程序，皆依傳喚到庭接受裁判，自符合刑法第62條前
    段得減輕其刑規定，爰參酌本案案發情節及其犯後態度等一
    切情狀，依刑法第62條前段規定減輕其刑。
四、上訴論斷部分
  ㈠原審認被告上開過失傷害犯行之事證明確，因而適用刑法第2
    84條前段、第62條前段、第41條第1項前段規定，以行為人
    即被告之責任為基礎，審酌被告前無刑事科刑紀錄，此有臺
    灣高等法院被告前案紀錄表存卷可佐（見本院中交簡字卷第
    15頁），素行良好，被告未能遵守交通號誌、謹慎駕駛，以
    致造成本件車禍事故，並導致告訴人謝丞隆受有前述傷害，
    造成告訴人謝丞隆身體之疼痛不適，同時影響日常生活之便
    利，實有不該，迄今因與告訴人謝丞隆對賠償金額無共識而
    未能達成和解；惟念及被告犯後坦承犯行，暨被告之智識程
    度及生活狀況等一切情狀，量處拘役50日，如易科罰金，以
    新臺幣1千元折算1日。經核原判決已具體斟酌刑法第57條各
    款所列情形而為量定，未逾法定刑之範圍，亦與罪刑相當原
    則、比例原則無違，要無輕重失衡或偏執一端之情形，尚屬
    妥適。
　㈡檢察官上訴意旨略以：被告迄今未與告訴人謝丞隆達成和解
    ，亦未負擔對告訴人謝丞隆之賠償責任，態度實屬不佳，是
    原審量刑過輕而難收矯正之效等語（見本院簡上字卷第21至
    22頁）。經核原判決認事用法，核無不合，量刑亦屬允當，
    無任何偏重不當或違法之處，已如前述，且被告本院審理時
    ，就民事部分業與告訴人謝丞隆達成調解並賠償完畢，業經
    被害人家屬謝有冠於本院審理時陳述明確（見本院簡上字卷
    第83頁），且有本院調解程序筆錄1份在卷可憑（見本院簡
    上字卷第53至56、69至70頁），是檢察官前開上訴理由，已
    失所據，非有理由，應予駁回。
五、末查，本院審酌被告未曾因故意犯罪受有期徒刑以上刑之宣
    告，有臺灣高等法院被告前案紀錄表1份在卷可稽（見本院
    簡上字卷第87頁），並已於本院審理中與告訴人謝丞隆就民
    事責任部分達成調解並賠償完畢，業如前述，堪認被告深具
    悔意，又被害人家屬謝有冠於本院審理中亦表示願給予被告
    自新機會等語（見本院簡上字卷第86頁）；本院考量被告此
    次因駕駛車輛不慎肇事觸犯刑典，經此偵查及審判程序後，
    應知戒慎而無再犯之虞；況刑罰固屬國家對於犯罪之人，以
    剝奪法益手段之公法制裁，惟其積極目的在預防犯人再犯，
    對於初犯，惡性未深者，若因偶然觸法，即置諸刑獄自非刑
    罰目的，本院認對其所宣告之刑以暫不執行為適當，爰依刑
    法第74條第1項第1款宣告如主文所示緩刑，以啟自新。
據上論斷，應依刑事訴訟法第455條之1第1項、第3項、第364 條
、第368條，刑法第74條第1項第1款，判決如主文。
本案經檢察官黃怡華聲請簡易判決處刑及提起上訴，檢察官陳君
瑜、林卓儀到庭執行職務。
中　　華　　民　　國　　110 　年　　9 　　月　　28　　日
                  刑事第五庭  審判長法  官  唐中興
                                    法  官  黃佳琪
                                    法  官  李怡真
以上正本證明與原本無異。
不得上訴。
　　　　　　　　　　　　　　　　　　書記官  林怡君
中　　華　　民　　國　　110 　年　　9 　　月　　28　　日
附錄本案論罪科刑法條全文：
中華民國刑法第284條
因過失傷害人者，處1年以下有期徒刑、拘役或10萬元以下罰金
；致重傷者，處3年以下有期徒刑、拘役或30萬元以下罰金。